ACORDAO-COMPLETO-2359897

ACÓRDÃO DE RELAÇÃO

ACÓRDÃO DE RELAÇÃO 5456/2019 ATA 23/2019 - PRIMEIRA CÂMARA

Acórdão 5456/2019-TCU-Primeira Câmara
Os ministros do Tribunal de Contas da União, reunidos em sessão da 1ª Câmara, com fundamento nos arts. 1º, V, e 39, I, da Lei 8.443/1992, no 260, § 5º, do RI/TCU, no art. 7º, II, da Resolução TCU 206/2007, na forma do art. 143, II, do RI/TCU, e de acordo com os pareceres convergentes emitidos nos autos, ACORDAM, por unanimidade, em considerar prejudicado por perda de objeto o exame de mérito dos atos de admissão a seguir relacionados.
1. Processo TC-Processo 011.039/2019-1 (ATOS DE ADMISSÃO) 
	1.1. Interessados: Lucia Isabel Alarcao Ferreira (XXX.009.937-XX) ; Luciana Chaves Machado (XXX.973.027-XX) ; Luciana Jardim Goncalves (XXX.997.437-XX) ; Luciana Simoes de Oliveira (XXX.144.267-XX) ; Luciana da Silva Cesar (XXX.317.467-XX) ; Luciana da Vera Cruz Nunes (XXX.664.647-XX) ; Luciane Pimenta da Silva (XXX.760.217-XX) ; Luciano dos Santos (XXX.610.011-XX) ; Lucileia da Costa Santos Jorge (XXX.111.277-XX) ; Lucimar de Barros Mello Pinheiro (XXX.611.327-XX) ; Luis Claudio de Oliveira Silva (XXX.992.377-XX) ; Luiz Felipe Diniz Guimaraes (XXX.602.337-XX) ; Luiza Candida Camacho (XXX.501.257-XX) ; Luiza Maria da Silva (XXX.972.267-XX) ; Lygia do Espirito Santo Silva (XXX.627.747-XX) ; Mara Fernandes de Azevedo (XXX.118.957-XX) ; Marcelina Crui Toledo (XXX.249.707-XX) ; Marcelo Alexandre Ferreira Tavares (XXX.193.277-XX) ; Marcelo Sant Anna de Rezende (XXX.786.417-XX) ; Marcelo Sebastiao Pereira (XXX.892.237-XX) .
	1.2. Entidade: Hospital Federal de Bonsucesso.
	1.3. Relator: Ministro-Substituto Weder de Oliveira.
	1.4. Representante do Ministério Público: Procurador Sergio Ricardo Costa Caribé.
	1.5. Unidade Técnica: Secretaria de Fiscalização de Pessoal (Sefip) .
	1.6. Representação legal: não há.
	1.7. Determinações/Recomendações/Orientações: não há.

Primeira Câmara

Hospital Federal de Bonsucesso.

Lucia Isabel Alarcao Ferreira (XXX.009.937-XX); Luciana Chaves Machado (XXX.973.027-XX); Luciana Jardim Goncalves (XXX.997.437-XX); Luciana Simoes de Oliveira (XXX.144.267-XX); Luciana da Silva Cesar (XXX.317.467-XX); Luciana da Vera Cruz Nunes (XXX.664.647-XX); Luciane Pimenta da Silva (XXX.760.217-XX); Luciano dos Santos (XXX.610.011-XX); Lucileia da Costa Santos Jorge (XXX.111.277-XX); Lucimar de Barros Mello Pinheiro (XXX.611.327-XX); Luis Claudio de Oliveira Silva (XXX.992.377-XX); Luiz Felipe Diniz Guimaraes (XXX.602.337-XX); Luiza Candida Camacho (XXX.501.257-XX); Luiza Maria da Silva (XXX.972.267-XX); Lygia do Espirito Santo Silva (XXX.627.747-XX); Mara Fernandes de Azevedo (XXX.118.957-XX); Marcelina Crui Toledo (XXX.249.707-XX); Marcelo Alexandre Ferreira Tavares (XXX.193.277-XX); Marcelo Sant Anna de Rezende (XXX.786.417-XX); Marcelo Sebastiao Pereira (XXX.892.237-XX).

WEDER DE OLIVEIRA

não há.

Procurador Sergio Ricardo Costa Caribé.

ATOS DE ADMISSÃO (ADS)

Secretaria de Fiscalização de Pessoal (Sefip).